【裁判字號】    98,停,67
【裁判日期】    980710
【裁判案由】    聲請停止執行
【裁判全文】
臺北高等行政法院裁定
                                        98年度停字第67號
聲  請  人  甲○○
相  對  人  新竹縣政府
代  表  人  乙○○縣長）住同.
上列當事人間因水土保持法事件，聲請人聲請停止相對人中華民
國98年1月8日府農保字第0980003265號函罰鍰部分之執行，本院
裁定如下：
    主  文
聲請駁回。
聲請程序費用由聲請人負擔。
    理  由
一、聲請人於民國（下同）98年7月3日聲請本件停止執行事件，
    惟至98年7月9日始繳納裁判費新臺幣1,000元，合先敘明。
二、按「原處分或決定之執行，除法律另有規定外，不因提起行
    政訴訟而停止。」、「行政訴訟繫屬中，行政法院認為原處
    分或決定之執行，將發生難於回復之損害，且有急迫情事者
    ，得依職權或依聲請裁定停止執行。但於公益有重大影響，
    或原告之訴在法律上顯無理由者，不得為之。」、「停止執
    行之裁定，得停止原處分或決定之效力、處分或決定之執行
    或程序之續行之全部或部分。」行政訴訟法第116條第1項、
    第2項及第5項分別定有明文。而所謂難於回復之損害，係指
    其損害不能回復原狀，或在一般社會通念上，如為執行可認
    達到回復困難之程度，且均不能以金錢賠償而言。
三、本件聲請意旨略以：系爭處分所謂之「開挖整地」並無事實
    ，只不過是一般既成（30餘年）道路災後例行疏通搶救與維
    護排水設施而已，更無所謂加寬路面指控之事實。該既成道
    路以存在數十年，硬被指控為違法「新闢道路」、「開挖整
    地」，並裁罰所有路過的地主，似有不公。農委會未經現場
    查證，亦未傳聲請人說明，草率將訴願駁回。該處分案的實
    際行為人是黃文淵，若有罰款應由其負責。爰聲請暫緩執行
    罰款。
四、查相對人以聲請人未先擬具水土保持計畫送請主管機關核定
    ，擅自於其所有坐落新竹縣峨嵋鄉○○○段十四寮小段124-
    7 地號之公告山坡地範圍內土地開挖整地、修闢道路（長約
    50公尺、寬約4 公尺）及砍伐林木，違反水土保持法第12條
    第1項第3款、第4款規定，並依同法第23條第2項及第33條第
    1項第2款規定，以98年1月8日府農保字第0980003265號函處
    原告罰鍰新台幣6 萬元整，並自第1次處罰之日起2年內，暫
    停系爭土地之開發聲請。聲請人聲請暫緩執行罰鍰部分，惟
    前開行政處分為行政違規事件之罰鍰部分，其執行係以財產
    為標的，聲請人因該罰鍰執行所受財產損害，在一般社會通
    念上，並非不能以金錢賠償或回復，尚難謂將發生難於回復
    之損害，亦難認有急迫情事，核與首揭停止執行之要件不符
    ，其聲請不應准許（最高行政法院92年裁字第1017號裁定參
    照）。又聲請停止執行事件並非確定實體上權利之訴訟程序
    ，聲請人所指實體爭執事項，非本件程序所應審認，併予敘
    明。
五、依行政訴訟法第104 條、民事訴訟法第95條、第78條，裁定
    如主文。
中    華    民    國    98    年    7     月    10    日
                   臺北高等行政法院第六庭
                             審判長法  官  闕銘富
                                   法  官  陳鴻斌
                                   法  官  許瑞助
上為正本係照原本作成。
如不服本裁定，應於送達後10日內向本院提出抗告狀（須按他造
人數附繕本）。
中    華    民    國    98    年    7     月    10    日
                                   書記官  吳芳靜


司法院資訊處製作；財團法人民間司法改革基金會備份。
